【裁判字號】    95,聲,1001
【裁判日期】    951206
【裁判案由】    聲請重新審理
【裁判全文】
臺灣高等法院高雄分院刑事裁定          95年度聲字第1001號
聲  請  人
即  被  告  甲○○
                    （現另案在屏東監獄執行中）
上列聲請人因違反毒品危害防制條例案件案件，對於本院95年度
毒抗字第100 號中華民國95年7 月31日確定裁定（原審案號：臺
灣高雄地方法院95年度易緝字第84號，起訴案號：臺灣高雄地方
法院檢察署83年度偵字第8119號），聲請重新審理，本院裁定如
下：
    主  文
重新審理之聲請駁回。
    理  由
一、聲請意旨略稱：按從新從輕是法律之原則，聲請人甲○○施
    用第二級毒品甲基安非他命時間，係在民國83年3 月間，當
    時有效之麻醉藥品管理條例並無觀察、勒戒及強制戒治之規
    定，自不應依事後制定之毒品危害防制條例規定，將聲請人
    甲○○於95年間裁定送觀察、勒戒及強制戒治，聲請人甲○
    ○是於95年10月24日才發現這從新從輕法律原則之新事由，
    並未超過30日之法定期限，為此聲請重新審理等語。
二、按「聲請重新審理，應於裁定確定後30日內提起。但聲請之
    事由，知悉在後者，自知悉之日起算。」「法院認為無重新
    審理之理由，或程序不合法者，應以裁定駁回之；認為有理
    由者，應重新審理，更為裁定。」毒品危害防制條例第20條
    之1 第2 項、第4 項定有明文。經查本件裁定係於95年8 月
    8 日確定，而聲請人甲○○前曾遲至95年10月25日才向本院
    聲請重新審理，已逾前開30日之期間，是其聲請為不合法，
    前經予駁回（見本院95年度聲字第866 號駁回），聲請人甲
    ○○再以其是於95年10月24日才發現這從新從輕法律原則之
    新事由，未超過30日之法定期限為由再聲請重新審理，惟查
    依毒品危害防制條例第35條第3 款前段規定：「審判中之案
    件由法院依修正後之規定處理之」，聲請人甲○○雖是於83
    年間施用毒品，但聲請人甲○○原審審理中逃亡被通緝，迨
    至95年間才被緝獲，依前述毒品危害防制條例第35條第3 款
    前段規定「審判中之案件由法院依修正後之規定處理之」，
    故法院依修正後之法律規定，將聲請人甲○○裁定送觀察勒
    戒及強制戒治，於法有据；又聲請人甲○○主張從新從輕之
    法律原則伊知悉在後，並未提出任何事實資料証明，亦不足
    以証明其確實知悉在後，依據上開規定，其聲請重新審理，
    於法不合，應予駁回。
三、爰依毒品危害防制條例第20條之1 第4 項，裁定如主文。
中    華    民    國    95    年    12    月    6     日
                  刑事第六庭  審判長法  官  王憲義
                                    法  官  李璧君
                                    法  官  張盛喜
以上正本證明與原本無異。
不得抗告。
中    華    民    國    95    年    12    月    6     日
                                    書記官  林明威


司法院資訊處製作；財團法人民間司法改革基金會備份。
